【裁判字號】    94,交訴,77
【裁判日期】    950105
【裁判案由】    公共危險等
【裁判全文】
臺灣板橋地方法院刑事判決              94年度交訴字第77號
公  訴  人  臺灣板橋地方法院檢察署檢察官
被      告  丙○○
上列被告因公共危險等案件，經檢察官提起公訴（九十四年度發
查偵字第二二號），被告就被訴事實為有罪陳述，本院合議庭裁
定適用簡式審判程序，判決如下：
    主  文
丙○○因過失傷害人，處有期徒刑月。又駕駛動力交通工具肇
事，致人受傷而逃逸，處有期徒刑柒月。應執行有期徒刑捌月。
    事  實
一、丙○○於民國九十三年六月三日下午十時十分許，駕駛車號
    六六九五─ＧＷ號自小客車，沿臺北縣三重市○○街，欲左
    轉福德北路行駛，途經臺北縣三重市○○路○段與福德北路
    口時，本應注意依交通號誌之指示行駛，不得闖紅燈，亦不
    得使用手持式行動電話進行撥接或通話，而依當時天候為晴
    ，光線為夜間之照明燈光，路面為一般市區道路○○路，交
    岔路口，行車管制號誌正常，依其知識、能力無不能注意之
    情事，竟疏未注意，見紅燈亮起原應停車等待，惟忽聞行動
    電話響起，因接聽電話，疏未將煞車踩住，在停止線前等待
    紅燈，致所駕車輛滑入路口而闖越紅燈，繼續行進，適由乙○○騎乘後座搭載甲○○車號ＬＯＱ–八三一號重型機車，
    沿臺北縣三重市○○路○段往三和路二段方向行駛，依號誌
    指示駛出三和路一段，行經同一路口，丙○○所駕駛上揭自
    用小客車，因閃避不及，撞及乙○○所騎乘之上揭機車右側
    車身，致機車倒地，乙○○所搭載於後座之甲○○，自機車
    上摔落地面，致受有右踝外側挫擦傷約三公分、右膝上方及
    下方兩處挫擦傷各約五公分、右小腿下方及踝部挫傷腫痛及
    擦傷十乘五公分、右眼眶下方紅腫之挫傷二公分、上唇挫擦
    傷一乘二公分、下頷部挫擦傷約二公分等傷害；丙○○肇事
    後，下車察看，明知甲○○遭受車輛強力撞擊，並自機車上
    摔落，已因此受有傷害，應即採取救護或其他必要之措施，
    並向警察機關報告，不得駛離，竟於察看後，僅將甲○○扶
    起，並告知乙○○將之送醫，並未留下任何聯絡資料，另行
    萌生逃逸之意，上車迅速加速逃離現場。適有不知名之路人
    當即記下車牌號碼後提供乙○○，嗣於九十三年六月二十日
    下午九時三十分許報警處理，始依車號查出車輛所有人丙○○之車籍資料，再循線查知上情。
二、案經甲○○訴由臺北縣政府警察局三重分局移送臺灣板橋地
    方法院檢察署檢察官偵查起訴，本院適用簡式審判程序審理
    。
    理  由
一、訊據被告丙○○對於過失傷害、肇事逃逸等犯行均坦承不諱
    ，核與告訴人甲○○於警詢、偵查及本院審理時之指證情節
    相符，並有證人乙○○於警詢、偵查中之證詞足按，復有卷
    附臺北縣政府警察局三重分局道路交通事故現場圖、調查報
    告表及事故現場照片、車輛受損照片十七幀、宏仁醫院診斷
    證明書及臺灣省臺北縣區車輛行車事故鑑定委員會九十四年
    六月六日北縣鑑字第○九三五一八一八○三號函附鑑定意見
    書乙份可稽。按汽車駕駛人於行駛道路時，不得使用手持式
    行動電話進行撥接或通話，又行經有燈光號誌管制之交岔路
    口不得闖紅燈，道路交通管理處罰條例第三十一條之一、第
    五十三條分別定有明文。被告為汽車駕駛人，已考領取得駕
    照，自應熟諳上開規定，而依當時天候為晴，光線為夜間之
    照明燈光，路面為一般市區道路○○路，交岔路口，行車管
    制號誌正常，依被告之知識、能力亦無不能注意之情事，竟
    因接聽行動電話，疏未注意號誌，貿然闖越紅燈前行撞及告
    訴人，其有違反上述規定之過失甚明；又告訴人因被告駕駛
    車輛撞及，受有如事實欄所載之多處傷害，其受傷結果與被
    告上開過失行為間，自有相當因果關係無疑。而被告駕駛車
    輛撞及告訴人，肇事後且下車觀察，顯見被告明知駕車撞及
    告訴人，對於告訴人遭受車輛撞及，已因此受有傷害等事實
    ，應知之甚詳，惟僅將告訴人扶起外，並未留下聯絡資料，
    隨即迅速上車逃離現場，其有肇事逃逸之犯意，亦甚彰顯。
    被告自白與事實相符，本件事證明確，犯行堪以認定，應依
    法論科。
二、核被告所為，係犯刑法第二百八十四條第一項前段之過失傷
    害罪、第一百八十五條之四駕駛動力交通工具肇事致人受傷
    而逃逸罪。被告所犯上開二罪，罪名不同，行為互殊，應予
    分論併罰。爰審酌被告之素行、知識程度，駕駛車輛極為輕
    率，過失程度重大、對於告訴人所造成之傷害、其犯後迄未
    能與告訴人達成和解，亦未對告訴人為任何之賠償，及其駕
    車肇事致人受傷後仍執意逃逸，對於告訴人之身體及求償權
    之行使危害非輕，惟犯後已經坦承犯行，並有悔意，犯後態
    度尚稱良好等一切情狀，就其所犯上開二罪分別量處如主文
    所示之刑，以資懲儆，並定其應執行之刑。
據上論斷，應依刑事訴訟法第二百七十三條之一第一項、第二百
九十九條第一項前段，刑法第二百八十四條第一項前段、第一百
八十五條之四、第五十一條第五款，罰金罰鍰提高標準條例第一
條前段，判決如主文。
本案經檢察官朱立豪到庭執行職務
中    華    民    國    95    年    1     月    5     日
                臺灣板橋地方法院刑事第十七庭
                              法  官  王綽光
以上正本證明與原本無異
如不服本判決應於送達後10日內向本院提出上訴狀
                              書記官  林文達
中    華    民    國    95    年    1     月    9     日
附錄本案論罪科刑法條全文：
刑法第二百八十四條
因過失傷害人者，處六月以下有期徒刑、拘役或五百元以下罰金
，致重傷者，處一年以下有期徒刑、拘役或五百元以下罰金。
從事業務之人，因業務上之過失傷害人者，處一年以下有期徒刑
、拘役或一千元以下罰金，致重傷者，處三年以下有期徒刑、拘
役或二千元以下罰金。
第一百八十五條之四
駕駛動力交通工具肇事，致人死傷而逃逸者，處六月以上五年以
下有期徒刑。


司法院資訊處製作；財團法人民間司法改革基金會備份。
